【裁判字號】    99,訴,2042
【裁判日期】    990728
【裁判案由】    毒品危害防制條例
【裁判全文】
臺灣板橋地方法院刑事判決              99年度訴字第2042號
公  訴  人  臺灣板橋地方法院檢察署檢察官
被      告  甲○○
上列被告因違反毒品危害防制條例案件，經檢察官提起公訴（99
年度毒偵字第4451號、第4741號），本院行簡式審判程序，並判
決如下：
    主  文
甲○○施用第一級毒品，累犯，處有期徒刑柒月；又施用第二級
毒品，累犯，處有期徒刑參月。應執行有期徒刑捌月。
    事  實
一、甲○○（原名黃瑞昌）前於民國八十八年間因施用第二級毒
    品案件，經臺灣桃園地方法院以八十八年度毒聲字第五三一
    四號裁定送勒戒處所觀察、勒戒後，認有繼續施用毒品之傾
    向，復經同法院以八十八年度毒聲字第六二六六號裁定令入
    戒治處所施以強制戒治，嗣經同法院以八十九年度毒聲字第
    一六二四號裁定停止戒治並付保護管束，於八十九年四月一
    日停止戒治付保護管束出所，至八十九年十月十一日保護管
    束期滿未經撤銷，視為強制戒治執行完畢，並由臺灣桃園地
    方法院檢察署檢察官於同年十一月六日以八十九年度戒毒偵
    字第六二六號為不起訴處分確定；又於九十二年間因竊盜案
    件，經臺灣嘉義地方法院以九十二年度易字第四二二號判處
    有期徒刑七月，緩刑三年確定（下稱第一罪），嗣經同法院
    以九十四年度撤緩字第四八號撤銷緩刑確定。另於上開強制
    戒治執行完畢後五年內之九十四年三月間，犯連續施用第一
    級毒品罪，經臺灣高等法院臺南分院以九十四年度上訴字第
    七六四號判處有期徒刑十月確定（下稱第二罪）；復於九十
    四年間因搶奪案件，經本院以九十四年度訴字第一二七六號
    判處有期徒刑六月確定（下稱第三罪），並因竊盜案件，經
    臺灣嘉義地方法院以九十四年度易字第三七六號判處有期徒
    刑七月確定（下稱第四罪）。嗣經臺灣嘉義地方法院以九十
    六年度聲減字第六六七號裁定，就上開四罪刑分別減為有期
    徒刑三月十五日、五月、三月、三月十五日，並就上開第二
    、三、四罪減刑後之刑，定應執行有期徒刑十一月，如易科
    罰金以銀元三百元折算一日確定；上開第一罪（已減刑為有
    期徒刑三月十五日）與前揭應執行有期徒刑十一月接續執行
    後，於九十六年七月二十六日易科罰金執行完畢（於本案構
    成累犯）。
二、詎甲○○明知海洛因、甲基安非他命分別係毒品危害防制條
    例所規定之第一級、第二級毒品，不得非法持有、施用，竟
    於上開強制戒治執行完畢後五年內，於九十四年三月間犯連
    續施用第一級毒品罪並經法院科刑處罰，復基於施用第一級
    毒品海洛因之犯意，於九十九年三月三十日中午某時許（起
    訴書略載為同月三十一日為警查獲採尿前二十六小時內某時
    ），在臺北市○○○路附近的公園廁所內（起訴書記載不詳
    地點），以將毒品海洛因加水稀釋置於注射針筒內，並注射
    至身體之方式，施用第一級毒品海洛因；另基於施用第二級
    毒品甲基安非他命之犯意，於九十九年三月二十七日晚間某
    時許（起訴書略載為同月三十一日為警查獲採尿前九十六小
    時內某時），在臺北縣蘆洲市○○街三八巷六十七弄三十二
    號七樓住處附近堤防所停放之不詳車輛內（起訴書記載不詳
    地點），以將甲基安非他命置於玻璃燈泡吸食器內，並點火
    加熱燒烤產生白煙吸聞之方式，施用第二級毒品甲基安非他
    命。嗣經警於九十九年三月三十日晚間十一時三十分許，持
    臺灣士林地方法院檢察署檢察官核發之拘票，在上址住處查
    獲甲○○，並扣得與本案施用毒品犯行無關之門號0000
    000000號手機（含ＳＩＭ卡）一支、門號00000
    00000號ＳＩＭ卡一枚及夾鏈袋十九個等物；再經警採
    集甲○○之尿液送驗，結果呈毒品海洛因代謝物嗎啡、甲基
    安非他命陽性反應，因而查悉上情。
三、案經臺北市政府警察局萬華分局移送臺灣士林地方法院檢察
    署呈請臺灣高等法院檢察署令轉臺灣板橋地方法院檢察署檢
    察官偵查起訴；被告於準備程序中對被訴之事實為有罪陳述
    ，本院合議庭裁定由受命法官獨任行簡式審判程序。
    理  由
一、訊據被告甲○○對於上揭時地，施用第一級毒品海洛因、第
    二級毒品甲基安非他命之事實，於本院審理中坦承不諱；又
    被告經警查獲所採集尿液經送鑑定，亦呈海洛因代謝物嗎啡
    、甲基安非他命陽性反應，有臺灣尖端先進生技醫藥股份有
    限公司九十九年四月十四日（檢體編號０四二０五一號）濫
    用藥物檢驗報告、尿液鑑定人結文、尿液檢體委驗單各一紙
    在卷可稽。復查被告前於八十八年間因施用第二級毒品案件
    ，經臺灣桃園地方法院以八十八年度毒聲字第五三一四號裁
    定送勒戒處所觀察、勒戒後，認有繼續施用毒品之傾向，復
    經同法院以八十八年度毒聲字第六二六六號裁定令入戒治處
    所施以強制戒治，嗣經同法院以八十九年度毒聲字第一六二
    四號裁定停止戒治並付保護管束，於八十九年四月一日停止
    戒治付保護管束出所，至八十九年十月十一日保護管束期滿
    未經撤銷，視為強制戒治執行完畢，並由臺灣桃園地方法院
    檢察署檢察官於同年十一月六日以八十九年度戒毒偵字第六
    二六號為不起訴處分確定，又於上開強制戒治執行完畢後五
    年內之九十四年三月間，犯連續施用第一級毒品罪，經臺灣
    高等法院臺南分院以九十四年度上訴字第七六四號判處有期
    徒刑十月確定等情，有上開判決電腦列印本、臺灣高等法院
    被告前案紀錄表附卷可憑，是被告係強制戒治執行完畢釋放
    後五年內犯連續施用第一級毒品罪，又再犯本案施用第一級
    毒品、第二級毒品罪。本案事證明確，被告犯行洵堪認定，
    應依法論科。
二、按海洛因、甲基安非他命係毒品危害防制條例第二條第二項
    第一款、第二款所明定之第一級、第二級毒品，不得非法持
    有、施用。核被告所為，係犯毒品危害防制條例第十條第一
    項之施用第一級毒品海洛因罪，及同條第二項之施用第二級
    毒品甲基安非他命罪。其施用第一級毒品海洛因前持有海洛
    因，施用第二級毒品安非他命前持有安非他命之低度行為，
    應分別為施用海洛因、甲基安非他命之高度行為所吸收，均
    不另論罪。又被告上開所犯施用第一級毒品罪、施用第二級
    毒品罪，犯意各別，行為不同，應予分論併罰。末查被告前
    有事實欄所載之有期徒刑執行完畢紀錄，有臺灣高等法院被
    告前案紀錄表在卷可按，其於有期徒刑執行完畢後五年內，
    故意再犯上開有期徒刑以上之罪，均為累犯，應依刑法第四
    十七條第一項規定加重其刑。爰審酌被告前有強制戒治及施
    用毒品之科刑、執行紀錄，仍無法戒絕施用毒品之惡習，顯
    見其自制力薄弱，兼衡被告施用毒品戕害一己之身心健康，
    所生之危害，及其犯罪之動機、目的、手段、智識程度，暨
    犯後坦承犯行，態度尚稱良好等一切情狀，分別量處如主文
    所示之刑，並定其應執行之刑。至扣案之門號000000
    0000號手機（含ＳＩＭ卡）一支、門號0000000
    000號ＳＩＭ卡一枚及夾鏈袋十九個等物，並無證據證明
    與本案施用毒品犯行有何關聯，自不得宣告沒收，併予敘明
    。
據上論斷，應依刑事訴訟法第二百七十三條之一第一項、第二百
九十九條第一項前段，毒品危害防制條例第十條第一項、第二項
，刑法第十一條前段、第四十七條第一項、第五十一條第五款，
判決如主文。
本案經檢察官李巧菱到庭執行職務。
中    華    民    國    99    年    7     月    28    日
                  刑事第九庭  法  官  楊 志 雄
以上正本證明與原本無異。
如不服本判決應於收受判決後十日內向本院提出上訴書狀，並
應敘述具體理由。其未敘述上訴理由者，應於上訴期間屆滿後
二十日內向本院補提理由書（均須按他造當事人之人數附繕本）
「切勿逕送上級法院」。
                              書記官  陳 春 銘
中    華    民    國    99    年    7     月    28    日
附錄本案論罪科刑法條全文：
毒品危害防制條例第十條
施用第一級毒品者，處六月以上五年以下有期徒刑。
施用第二級毒品者，處三年以下有期徒刑。

司法院資訊處製作；財團法人民間司法改革基金會備份。
